---
title: "Optimización de Sistemas - Actividad 1"
author: "David de los Santos Boix"
date: "8 de marzo de 2017"
output:
  html_document: default
  pdf_document: default
---

```{r setup, include=FALSE}
knitr::opts_chunk$set(echo = TRUE)
```

### Actividad 1 - Introducción a R

#### 1. Ejercicios sobre manejo de matrices

##### 1.1 Ejercicio 1
Crea tres vectores `x,y,z` con enteros y cada vector tenga 3 elementos. Combina los tres vectores para formar una matriz `A` 3x3 donde cada columna represente un vector. Cambia los nombres de las filas a `a,b,c`. ¿Cómo cambiarías el código para que cada vector represente una fila?
```{r tidy=TRUE}
set.seed(9)
x = sample(9, 3)
y = sample(9, 3)
z = sample(9, 3)
names = c("a", "b", "c")

# Los vectores son columnas con 'cbind'
m.cols = cbind(x, y, z)
rownames(m.cols) = names
A = m.cols

# Los vectores son filas con 'rbind'
m.rows = rbind(x, y, z)
colnames(m.rows) = names
```
     

##### 1.2 Ejercicio 2
Comprueba el resultado del ejercicio 1, usando `is.matrix(A)`. Devuelve `TRUE`, si tu respuesta es correcta. En otro caso, corrige tu respuesta.
```{r tidy=TRUE}
is.matrix(m.cols)
is.matrix(m.rows)
```
     

##### 1.3 Ejercicio 3
Crea un vector con 12 enteros. Convierte el vector a una matriz `B` 4x3 usando `matrix()`. Cambia los nombres de columna a `x,y,z` y los nombres de fila a `a, b, c, d`. El argumento `byrow` en `matrix()` por defecto es `FALSE`. Cambielo a `TRUE` e imprime `B` para ver las diferencias.
```{r tidy=TRUE}
v = sample(12, 12)
B = matrix(v, nrow=4, ncol=3)
colnames(B) = c("x", "y", "z")
rownames(B) = c("a", "b", "c", "d")

B.alt = matrix(v, nrow=4, ncol=3, byrow=T)
colnames(B.alt) = c("x", "y", "z")
rownames(B.alt) = c("a", "b", "c", "d")
v
B
B.alt
```
Podemos observar que, al rellenar por filas, va introduciendo los valores de los vectores en orden de fila en vez de columnas.
     
     

##### 1.4 Ejercicio 4
Obtener la transpuesta de la matriz `B`, a la que llamaremos `tB`.
```{r tidy=TRUE}
(tB = t(B))
```
     

##### 1.5 Ejercicio 5
Ahora `tB` es una matriz 3×4. ¿Puede calcular `tB*tB` en lenguaje R, para obtener el producto matricial? ¿Qué resultado se obtiene?
```{r tidy=TRUE}
dim(tB)
tB*tB
```
     

##### 1.6 Ejercicio 6
Obtener en R el producto matricial entre `A` y `tB`.
```{r error=T}
A*tB
```
     
     


#### 2. Ejercicios sobre data.frame

##### 2.1 Ejercicio data.frame 1
¿Por qué el siguiente código genera un error?
```{r eval=FALSE}
df1 = data.frame(a = 1:5, b = 6:10, c = letters[1:5])
df2 = data.frame(c = 6:10, d = 26:30, e = letters[16:20])
rbind(df1, df2)
```
¿Y `cbind(df1, df2)` funciona?     
_Porque intenta unir las filas por nombre de columna y, en este caso, no coinciden. En el caso de unir los dataframes por columna, es decir, poniendo una al lado de otra, las filas sí se llaman igual, por lo que permite la unión horizontal_
     
     

##### 2.2 Ejercicio data.frame 2
¿Cuál es el problema cuando intentamos convertir (coercing) el siguiente data.frame a un objeto tipo matrix?
```{r tidy=TRUE}
df = data.frame(a = 1:5, b = 6:10, c = letters[1:5])
```
Nota: Las funciones de conversión habituales son: `as.list`, `as.numeric`, `as.data.frame`, `as.matrix`.   
_Podemos observar que realiza un casting automático a tipo cadena, dado que el tipo matrix interpreta sus valores de un único tipo. Al encontrar cadenas, convierte el resto automáticamente a cadenas para que no existan errores._
     
     

##### 2.3 Ejercicio data.frame 3
¿Cuando usas la función `length` sobre un data.frame, qué es lo que se nos muestra?
```{r tidy=TRUE}
length(df)
```
_Aparecen el número de columnas_
     
     

##### 2.4 Ejercicio data.frame 4
Dado el siguiente vector:
```{r tidy=TRUE}
v = 1:10
```
Seleccione:   
1. Los primeros 5 elementos.   
2. Todos los elementos superiores a 5.    
3. Todos los elementos superiores a 5, y defínalos a 1.    
```{r tidy=TRUE}
v[1:5]
v[v>5]
v[v>5] = 1
v
```
     

##### 2.5 Ejercicio data.frame 5
Usando el conjunto de datos mtcars:
```{r tidy=TRUE}
head(mtcars, 2)
```
Seleccione:    
1. Las columnas `mpg` y `cyl`.     
2. Las filas con un valor `mpg` mayor que 20.      
3. Las filas con un valor `mpg` mayor que 20, y un valor de `wt` mayor que 2000.     
```{r tidy=TRUE}
s.uno = subset(mtcars, select=c("mpg", "cyl"))
s.uno

s.dos = subset(mtcars, mpg>20)
s.dos

s.tres = subset(mtcars, mpg>20 & wt > 2000)
s.tres

```
     


##### 2.6 Ejercicio data.frame 6
Dada la lista:
```{r eval=FALSE}
l = list(a = 1:10, b = 11:20)
```
Explique la diferencia entre l[[‘a’]] and l[‘a’].   
_El corchete simple devuelve un objeto de la misma clase que el original, pudiendo seleccionar más de un elemento, mientras que el corchete doble se usa para extraer elementos de una lista o un data.frame sin que lo que devuelva tenga que ser una lista o data.frame_ 
     
     


#### 3. Ejercicios sobre listas

##### 3.1 Ejercicio 1
Si: `p <- c(2,7,8)`, `q <- c("A", "B", "C")` y `x <- list(p, q)`, entonces ¿cuál es el valor de `x[2]`?    
a. `NULL`     
**<span style="color:red">b. `“A” “B” “C”`</span>**      
c. `“7”`     
```{r tidy=TRUE}
p <- c(2,7,8)
q <- c("A", "B", "C")
x <- list(p, q)
x[2]
```
     

##### 3.2 Ejercicio 2
Si: `w <- c(2, 7, 8)` `v <- c("A", "B", "C")` `x <- list(w, v)`, entonces que expresión R reemplazará "A" en x con "K".   
a. `x[[2]] <- "K"`   
**<span style="color:red">b. `x[[2]][1] <- "K"`</span>**   
c. `x[[1]][2] <- "K"`   
```{r tidy=TRUE}
w <- c(2, 7, 8)
v <- c("A", "B", "C")
x <- list(w, v)
x[[2]][1] <- "K"
x
```
     

##### 3.3 Ejercicio 3
Si `a <- list ("x"=5, "y"=10, "z"=15)`, ¿qué expresión de R dará la suma de todos los elementos en `a`?   
a. `sum(a)`   
b. `sum(list(a))`   
**<span style="color:red">c. `sum(unlist(a))`</span>**   
```{r tidy=TRUE}
a <- list ("x"=5, "y"=10, "z"=15)
sum(unlist(a))
```
     

##### 3.4 Ejercicio 4
Si `Newlist <- list(a=1:10, b="Good morning", c="Hi")`, escriba una expresión R que sume 1 a cada elementos del primer vector en `Newlist`.
```{r tidy=TRUE}
Newlist <- list(a=1:10, b="Good morning", c="Hi")
Newlist[[1]]+1
```
     

##### 3.5 Ejercicio 5
Si `b <- list(a=1:10, c="Hello", d="AA")`, escriba una expresión R que devuelva todos los elementos, excepto el segundo, del primer vector `b`.
```{r tidy=TRUE}
b <- list(a=1:10, c="Hello", d="AA")
b[[1]][c(T,F,rep(T, 8))]
```
     
     




#### 4. Ejercicios sobre funciones

##### 4.1 Ejercicio 1
###### Apartado A
```{r tidy=TRUE}
math.pow <- function(number, ind){
  number^ind
}
tmpFn1<-function(xVec){
  mapply(math.pow, xVec, seq_along(xVec))
}

math.pow2 <- function(number, ind){
  (number^ind)/ind
}

tmpFn2<-function(xVec){
  mapply(math.pow2, xVec, seq_along(xVec))
}

test = c(1, 2, 3)
tmpFn1(test)
tmpFn2(test)

```
     

###### Apartado B
```{r tidy=TRUE}
tmpFn3<-function(x, n){
  xVec = rep(x, n)
  1 + sum(mapply(math.pow2, xVec, seq_along(xVec)))
}
tmpFn3(c(1, 2))
tmpFn3(c(1))
```
     

##### 4.2 Ejercicio 2
```{r tidy=TRUE}
tmpFn<-function(xVec){
  res = vector()
  for(num in seq_along(xVec)){
    res[num] = sum(xVec[num:(num+2)])/3
    
    if(num+2 >= length(xVec)){
      break
    }
  }
  res
}

tmpFn(c(1:5, 1:6))
```
     

##### 4.3 Ejercicio 3
```{r tidy=TRUE}
math.fn <- function(x){
  if(x<0){
      return (x^2)+(2*x)+3
    } else if(x >= 0 & x < 2){
      return (x+3)
    } else {
      return (x^2) + (4*x) - 7
    }
}

tmpFn<-function(xVec){
  y = sapply(xVec, math.fn)
  
  plot(spline(xVec, y), type="l", xlim=c(-3,3), xlab="Eje X", ylab = "Eje Y", main="Ejercicio 4.3")
  points(xVec, y)
}

k = c(-3, -2, -1, 0, 1, 2, 3)
tmpFn(k)
```
     

##### 4.4 Ejercicio 4
Escriba una función que tome un único argumento que será una matriz. La función debería devolver una matriz que sea la misma que el argumento de la función pero que cada número impar sea multiplicado por 2.
```{r tidy=TRUE}
matrix.even <- function(matrix){
  if(!is.matrix(matrix)){
    stop("Input parameter is not a matrix")
  }
  matrix[matrix%%2==1] = matrix[matrix%%2==1]*2
  matrix
}

A
matrix.even(A)
```